臺灣臺南地方法院民事判決
110年度訴字第1310號
原      告  陳建元

被      告  戴妙真
上列當事人間請求侵權行為損害賠償事件，經本院於民國111年1
月13日言詞辯論終結，判決如下：
    主  文
被告應給付原告新臺幣壹拾伍萬元。
原告其餘之訴駁回。
訴訟費用由被告負擔四分之一，餘由原告負擔。
本判決原告勝訴部分得假執行。但被告如以新臺幣壹拾伍萬元為
原告預供擔保，得免為假執行。
原告其餘假執行之聲請駁回。
    事實及理由
一、本件被告經合法通知，未於最後言詞辯論期日到場，核無民
    事訴訟法第386條各款所列情形，爰依原告之聲請，由其一
    造辯論而為判決。　　
二、本件原告主張：兩造原為夫妻，於民國110年8月25日經法院
    調解離婚。詎被告於兩造婚姻關係存續期間，竟於如附表一
    編號1至編號5所示時間，為如附表一編號1至編號5所示行為
    。為此，爰依民法第184條第1項前段、第195條第3項準用同
    條第1項規定，就被告所為如附表一編號1至編號5所示行為
    ，各請求被告賠償原告所受非財產上之損害新臺幣（下同）
    12萬元等語。並聲明：被告應給付原告60萬元。
三、被告未於最後言詞辯論期日到場，惟據其以前到場所為之陳
    述略以：否認有為如附表一編號1至編號5所示行為；被告於
    如附表一編號1所示時間所為之對話，僅係為早安之問候，
    而非曖昩之對話；於如附表一編號2所示時間，係在洽商買
    賣螃蟹之價格，而非洽商性交易之價格；另被告亦未於如附
    表一編號3所示時間，向對方陳稱業已離婚等語。並聲明：
    原告之訴駁回。
四、兩造不爭執之事項：
　㈠兩造前於90年3月16日結婚，於110年8月25日經法院調解離婚
    ，有個人戶籍資料（完整姓名）查詢結果1份在卷可按（參
    見本院卷第21頁）。
  ㈡原告為國民中學畢業，以販賣漁貨為業，每月收入約為3至4
    萬元；被告為高級中學畢業，受僱於科技公司，每月收入約
    為2萬5,000元；兩造名下均無不動產。並有兩造之稅務電子
    閘門財產所得調件明細表各1份附卷可佐（參見本院卷第145
    頁至第156頁）。　
五、本件之爭點：
　㈠原告主張被告於如附表一編號1至編號5所示時間，為如附表
    一編號1至編號5所示行為，侵害其配偶權，是否可採？
　㈡原告主張依民法第184條第1項前段、第195條第3項準用同條
    第1項規定，請求被告給付原告60萬元，有無理由？　　
六、得心證之理由：
　㈠原告主張被告於如附表一編號1至編號5所示時間，為如附表
    一編號1至編號5所示行為，侵害其配偶權，是否可採？
　　1.查，兩造於90年3月16日結婚，於110年8月25日經法院調
      解離婚，有個人戶籍資料（完整姓名）查詢結果1份在卷
      可按（參見本院卷第21頁），足見原告主張兩造原為夫妻
      ，於110年8月25日經法院調解離婚之事實，應堪信為真正
      。
　　2.次查，原告主張被告於如附表一編號1至編號5所示時間，
      為如附表一編號1至編號5所示行為之事實，業據其提出被
      告與「李書榮」、「信德」、「怎麼喏」、「林書豪」等
      人間，以即時通訊軟體所為對話內容之擷圖（下稱系爭擷
      圖）影本1份為證〔參見本院卷第59頁至第143頁；另本院
      以原告提供之檔案以彩色影印方式印出之彩色影本（下稱
      彩色影本），參見本院卷第135頁至第182頁〕，惟為被告
      所否認，而以前揭情詞置辯。經查：
　　　⑴觀諸卷附系爭擷圖影本1份（參見本院卷第67頁至第69頁
        ；彩色影本，參見本院卷第136頁至第137頁），可知「
        李書榮」於如附表一編號1所示時日，向被告傳送：「
        反正不約會算了」、「我也知道妳不會愛我的」等語；
        被告則向其回復：「那有」等語；且「李書榮」並向被
        告傳送：「因為妳有老公，我怕被抓包」、「所以妳要
        選早上約會還是晚上」、「妳老公會抓到嗎？」等語；
        衡諸俗稱之「抓包」或「抓到」等語，均用於形容從事
        不正當之事時，被人發現或查獲，如被告與「李書榮」
        間所稱之約會，並未逾越普通朋友間一般社交行為之往
        來關係，「李書榮」應無以俗稱「抓包」或「抓到」等
        語，形容被告當時之配偶即原告發現其與被告約會之情
        形之可能。足見被告與「李書榮」間，應有曖昧之情事
        ，而非僅祇於早安之問候。被告抗辯：於如附表一編號
        1所示時間所為之對話，僅係為早安之問候，而非曖昩
        之對話等語，自不足採。。
　　　⑵觀之被告與「信德」、「怎麼喏」所為、如附表二編號1
        、2所示對話內容，一望即知被告乃與「信德」、「怎
        麼喏」洽商性交易之價格，而非洽商買賣螃蟹之價格。
        被告抗辯：被告所為如附表一編號2所示時間，係在洽
        商買賣螃蟹之價格，而非洽商性交易之價格，應與事實
        不符，不足採信。
　　　⑶遍觀系爭擷圖影本所示對話內容，非但未見被告曾向與
        其對話之對象提及早已離婚，反而見到「李書榮」向被
        告傳送：「因為妳有老公，我怕被抓包」等語（參見本
        院卷第69頁；彩色影本，參見本院卷第137頁）；「怎
        麼喏」向被告傳送：「不怕被你老公知道喔」等語（參
        見本院卷第87頁；彩色影本，參見本院卷第176頁），
        是被告是否確曾於如附表一編號3所示時間，為如附表
        一編號3所示行為，實有可疑。此外，原告復未能舉出
        其他證據證明被告於如附表一編號3所示時間，為如附
        表一編號3所示行為之事實，原告主張被告於如附表一
        編號3所示時間，為如附表一編號3所示行為之事實，自
        不足採。
　　　⑷觀諸原告提出之系爭擷圖影本（參見本院卷第103頁至第
        104頁；彩色影本，參見本院卷第146頁至第147頁），
        可知被告確曾傳送一裸露身體之女子從事不雅動作之影
        片予「林書豪」；衡諸被告於本院言詞辯論時並不爭執
        該影片拍攝之女子為其本人（參見本院卷第164頁）；
        參以該畫面取景之角度距離畫面中之女子甚近，且未見
        畫面中女子之右手，確與一般人手持行動電話或其他錄
        影設備拍攝自己之身體製作而成之影片呈現之畫面相若
        ；復酌以被告於傳送該影片後，並向對方陳稱：「我也
        要你的」等語，足見原告主張被告於如附表一編號4所
        示時間，為如附表一編號4所示行為，尚堪信為真正。
　　　⑸觀諸被告與「林書豪」於110年5月2日所為如附表三所示
        對話內容，可知被告與「林書豪」間，確以「老公」、
        「老婆」相互稱呼，原告主張被告於如附表一編號5所
        示時間，為如附表一編號1至編號5所示行為，亦堪信為
        真實。
　　  ⑹從而，足見原告主張被告於如附表一編號1、2、4、5所
        示時間，為如附表一編號1、2、4、5所示行為，尚堪信
        為真正。原告主張被告於如附表一編號3所示時間，為
        如附表一編號3所示行為，則難採信。
　　3.按婚姻係以夫妻之共同生活為其目的，配偶應互相協力保
      持其共同生活之圓滿安全及幸福，而夫妻互守誠實，係為
      確保其共同生活之圓滿安全及幸福之必要條件，故應解為
      配偶因婚姻契約而互負誠實之義務，配偶之一方行為不誠
      實，破壞共同生活之圓滿安全及幸福者，即為違反因婚姻
      契約之義務而侵害他方之權利（最高法院55年台上字第20
      53號判例意旨參照）。準此，侵害配偶權之行為，並不以
      配偶之一方與他人性交為限，倘夫妻之一方與他人間存有
      逾越普通朋友間一般社交行為之往來關係，且其行為已逾
      社會一般通念所能容忍之範圍，已達破壞婚姻共同生活之
      圓滿安全及幸福之程度者，即足當之。查，被告於兩造婚
      姻關係存續期間，在如附表一編號1、2、4、5所示時間，
      為如附表一編號1、2、4、5所示行為，分別係與他人為曖
      昧對話、與他人洽商性交易之價格、拍攝不雅影片並傳送
      予他人、與他人互稱「老公」、 「老婆」，顯然分別已
      與其所為各該行為之對象間有逾越普通朋友間一般社交行
      為之往來關係，且其行為均已逾社會一般通念所能容忍之
      範圍，已達破壞婚姻共同生活之圓滿安全及幸福之程度，
      揆之前揭說明，應均為對於原告配偶權之侵害，且情節均
      屬重大。
  ㈡原告主張依民法第184條第1項前段、第195條第3項準用同條
    第1項規定，請求被告給付原告60萬元，有無理由？　
　　1.按因故意或過失，不法侵害他人權利者，負損害賠償責任
      ；不法侵害他人之身體、健康、名譽、自由、信用、隱私
      、貞操，或不法侵害其他人格法益而情節重大者，被害人
      雖非財產上之損害，亦得請求賠償相當之金額；前開規定
      ，於不法侵害他人基於父、母、子、女或配偶關係之身分
      法益而情節重大者，準用之，民法第184條第1項前段、第
      195條第1項及第3項分別定有明文。次按，民法第195條第
      3項所稱之身分法益，包括法律體系明認之身分權及身分
      上利益〔邱聰志著，姚志明修訂，新訂民法債編通則（上
      ），第290頁，著者發行，102年9月新訂2版1刷，可資參
      照〕。
　　2.查，被告於如附表一編號1、2、4、5所示時間，為如附表
      一編號1、2、4、5所示行為，既已侵害原告之配偶權，亦
      即民法第195條第3項所指之身分法益，且情節均屬重大，
      已如前述，則原告主張依民法第184條第1項前段、第195
      條第3項準用同條第1項規定，請求被告賠償非財產上之損
      害，應屬有據。
　　3.次查，原告因被告以前揭方式，侵害其配偶權，精神受有
      相當之痛苦，乃屬必然。又查，原告為國民中學畢業，以
      販賣漁貨為業，每月收入約為3至4萬元；被告為高級中學
      畢業，受僱於科技公司，每月收入約為2萬5,000元；再兩
      造名下均無不動產，此有兩造之稅務電子閘門財產所得調
      件明細表各1份附卷可佐（參見本院卷第145頁至第156頁
      ）。本院審酌兩造之身分、地位、經濟能力、被告侵害原
      告配偶權行為之態樣、原告所受精神上痛苦之程度等一切
      情狀，認為被告就其於如附表一編號1、4、5所示時間，
      為如附表一編號1、4、5所示行為，各應賠償原告非財產
      上之損害賠償2萬元、5萬元及2萬元；就其於如附表一編
      號2所示時間，即110年3月31日、4月21日，先後與「信德
      」、「怎麼喏」洽商性交易之價額，各應賠償原告非財產
      上之損害賠償3萬元。從而，原告請求被告賠償之非財產
      上之損害，於15萬元〔計算式：20,000＋50,000＋20,000＋（
      30,000＋30,000）＝150,000〕之範圍內，洵屬有據；逾此部
      分之主張，則屬無據。
七、綜上所陳，原告依民法第184條第1項前段、第195條第3項準
    用同條第1項規定，請求被告給付15萬元，為有理由，應予
    准許。逾此部分之請求，為無理由，應予駁回。
八、本判決乃所命給付之金額未逾50萬元之判決，依民事訴訟法
    第389條第1項第5款之規定，自應依職權宣告假執行，並依
    職權為被告預供擔保，得免為假執行之宣告。
九、本件事證已臻明確，兩造其餘攻擊防禦方法，經核與本件判
    決結果不生影響，爰不一一論述，附此敘明。
十、據上論結，本件原告之訴一部為有理由，一部為無理由，依
    民事訴訟法第385條第1項、第79條、第389條第1項第5款、
    第392條第2項，判決如主文。
中    華    民    國   111    年    3     月    17    日
                  民事第五庭  法  官  伍逸康
以上正本係照原本作成。　　　　　　　　　
如不服本判決，應於送達後20日內，向本院提出上訴狀並表明上
訴理由，如於本判決宣示後送達前提起上訴者，應於判決送達後
10日內補提上訴理由書（須附繕本）。 　　　 　　
中　　華　　民　　國　　111 　年　　3 　　月　　17　　日
　　　　　　　　　　　　　書記官  康紀媛
附表一：
編號 時間 被告之行為 備註 1 110年4月20日 與暱稱李書榮之人（下稱「李書榮」）為曖昧對話 原告於110年10月21日言詞辯論時雖陳稱被告於110年4月23日為左列行為，惟依原告當庭所提出、整理被告行為時、地之書狀所載（參見本院卷第57頁）及系爭擷圖上記載之日期，被告為左列行為之日期，應為110年4月20日，原告前揭陳述，應係口誤 2 110年3月31日、4月21日 與暱稱為信德、怎麼喏之人士（以下分別稱為「信德」、「怎麼喏」洽商性交易之價格 原告於110年10月21日言詞辯論時雖陳稱被告於110年4月23日為左列行為，惟依原告當庭所提出、整理被告行為時、地之書狀所載（參見本院卷第57頁），被告為左列行為之日期，應為110年3月31日及4月21日，原告前揭陳述，應係口誤 3 110年4月25日 向他人陳稱自己早已離婚  4 110年4月29日 拍攝不雅影片並傳送予暱稱為「林书豪」之人士（下稱「林書豪」） 原告於110年10月21日言詞辯論時雖陳稱被告於110年5月2日為左列行為，惟依原告當庭所提出、整理被告行為時、地之書狀所載（參見本院卷第57頁），被告為左列行為之日期，應為110年4月29日，原告前揭陳述，應係口誤 5 110年5月2日 與「林書豪」互稱老公、老婆  

　　
附表二：
編號 時間 與被告對話之人 對話之內容     備  註 1 110年3月31日 信德 信德：做愛妳想要多少錢 被告：2000 信德：1500好嗎我還得花旅館錢做幾次都可以嗎 被告：可以 信德：那連假這幾天可以撥空嗎 我很想要 被告：可以 信德：好       要給我舒服喔 參見本院卷第61頁；彩色影本，參見本院卷第170頁、第171頁 2 110年4月21日 怎麼喏 怎麼喏：所以要戴保險套嗎？ 被  告：要給錢 怎麼喏：約炮也要給錢喔 被  告：嗯 怎麼喏：要給多少 被  告：2000 參見本院卷第95頁；彩色影本，參見本院卷第180頁 

附表三：
編號 時間 與被告對話之人 對話之內容 備註 1 110年5月2日 林書豪       （以上省略） 林書豪：寶貝。睡了沒有呢。 　　    老婆你睡了為什麼不跟我說一聲。       （中間省略） 被  告：老公抱歉我太累忘記跟你說       （中間省略） 林書豪：老婆 林書豪：在呀。 林書豪：沒事，下次記得就好       （中間省略） 被  告：老公吃早餐嗎？       （中間省略） 林書豪：現在要去吃飯了。老婆。       （中間省略） 林書豪：老婆怎麼了啦 被  告：你喝酒吖 林書豪：不怎麼會喝酒。       （中間省略） 林書豪：老婆吃午餐了沒有呢。 被  告：有啊。 林書豪：今天不用上班。要不要去休息一下。 被  告：等一下。 林書豪：嗯好。不要太累哦。老婆知道嗎？ 被  告：知道老公 林書豪：那現在在幹嘛呢。         有沒有想老公了。 被  告：有啊         陪阿嬤看電視 林書豪：嗯。         老婆我也想你。       （以下省略）  參見本院卷第133頁至第143頁；彩色影本，參見本院卷第161頁至第166頁